【裁判字號】    97,易,1113
【裁判日期】    970808
【裁判案由】    竊盜
【裁判全文】
臺灣彰化地方法院刑事判決              97年度易字第1113號
公  訴  人  臺灣彰化地方法院檢察署檢察官
被      告  甲○○
上列被告因竊盜案件，經檢察官提起公訴（97年度偵字第5007號
），本院判決如下：
    主  文
甲○○(一)犯攜帶兇器竊盜罪，累犯，處有期徒刑玖月；(二)又犯攜
帶兇器竊盜罪，累犯，處有期徒刑玖月。(三)應執行有期徒刑壹年
肆月。
    事實及理由
一、犯罪事實：
  (一)甲○○有多次煙毒、施用毒品、麻藥等前科，又因施用毒品
    罪經判處有期徒刑8月確定（本院93年度訴字第1285號、臺
    灣高等法院台中分院94年度上訴字第384號、最高法院94年
    度台上字第3647號判決），95年7月29日執行完畢出監（構
    成累犯）。
  (二)甲○○仍不知悔改，基於意圖為自己不法所有之個別犯意：
  1.於97年5月20日晚上10時許，在彰化縣埔鹽鄉○○段1356地
    號上，以客觀上對人體生命安全造成危險之自備之大型剪刀
    1把（未扣案），剪斷臺灣電力股份有限公司(下稱臺電公司
    )所有之電纜線，以此方式竊取臺電公司之3cu8m/㎡規格之
    電纜線共22公尺得手。
  2.於97年5月23日晚上11時許起至翌日凌晨1時許，在彰化縣埔
    鹽鄉○○段938地號上，以客觀上對人體生命安全造成危險
    之自備之大型剪刀1把（未扣案），剪斷臺電公司所有之電
    纜線，以此方式竊取臺電公司之2cu8m/㎡規格之電纜線共45
    公尺得手。
  (三)嗣於97年5月26日上午10時許，在彰化縣大村鄉○○路與大
    智路路口處，甲○○載運上開竊得之電纜線欲前往不詳處
    所變賣時，當場為警查獲，並扣得電纜線共7.2公斤。
二、認定事實之證據及理由：
  (一)被告於警偵訊中，對上述事實均坦白承認。但被告於本院審
    理中，改稱：97年5月20日那次犯罪不是我剪的，我是97年5
    月23日晚上11時剪的，因為那時後天色太暗，時間過了已久
    ，警察帶我去指認，我就說是，但是事實上97年5月20日那
    次我真的沒有剪電線云云。
  (二)依照扣案贓物電纜線外觀，有二種深淺不同顏色，而證人
    （台電公司員林巡修課人員）乙○○於警詢中證述，並依據
    其在警局當場計算扣案贓物電線之規格，確定為台電公司專
    用規格之電纜線，規格分別為2cu8m/㎡及3cu8m/㎡兩種規格
    ，合計重量7.2公斤，有搜索扣押筆錄表，贓物認領保管單
    及扣案物照片等可證。
  (三)97年5月21日台電公司巡守人員發現彰化縣埔鹽鄉○○段135
    6地號上之電線失竊後，隨即向彰化縣警察局溪湖分局報案
    ，該路段之失竊纜線規格為3cu8m/㎡及2cu8m/㎡二種。又96
    年5月26日巡守人員再度發現彰化縣埔鹽鄉○○段938地號上
    電纜線失竊，亦再度報案，該路段之失竊纜線規格為2cu8m/
    ㎡一種，均有電力線路失竊現場調查報告可證。而警方緝獲
    被告時所起獲之贓物電線，有3cu8m/㎡及2cu8m/㎡二種規格
    ，其中3cu8m/㎡規格電線一定不是96年5月23日所竊取，故
    而被告辯稱所有電線都是96年5月23日在彰化縣埔鹽鄉○○
    段938地號上竊取云云，與事實不符，不能採信。
  (四)作案用大型剪刀，雖未扣案，但既能剪斷電線，可知質地堅
    硬，足堪為兇器使用，故被告攜帶工具犯案，構成加重竊盜
    事由。
  (五)綜上所述，本案事證明確，被告犯行已可認定。
三、論罪科刑：
  (一)核被告2次所為，係犯刑法第321條第1項第3款加重竊盜罪。
    二次犯行之時間地點不同，前後相距數日，應分論併罰。
  (二)被告有犯罪事實欄內之徒刑執行經過，此有臺灣高等法院被
    告全國前案紀錄表附卷可稽，其受此有期徒刑執行完畢後，
    五年以內故意再犯有期徒刑以上之罪，應依累犯規定加重其
    刑。
  (三)量刑審酌：被告前科累累，素行不佳，出監後不久再度行
    竊，惡性不輕。被告所行竊之財物，雖然價值不多，但對
    於台電公司及依賴電力之居民、農業生產等活動，製造相當
    困擾。被告犯後雖於警偵訊中坦承犯行，但審理中翻供否
    認犯行，犯後態度不佳，又未與被害人達成和解。被告年
    輕力壯，不思正途工作，貪圖小利而竊盜，毫無值得同情之
    處等一切情狀，量刑如主文所示之刑，並定應執行刑。
  (四)未扣案之鐵剪刀，雖係被告所有供本案犯罪使用之物，然未
    扣案，為免執行困難，不予宣告沒收。
四、適用法條：
  (一)刑事訴訟法第299條第1項前段。
  (二)刑法第321條第1項第3款、第47條第1項、第51條第5款。
本案經檢察官林宏昌到庭執行職務。
中    華    民    國    97    年    8    月    8     日
                    刑事第八庭  法  官  葉明松
以上正本證明與原本無異。
如不服本判決，應於判決送達後10日內，向本院提出上訴書狀，
上訴書狀應「敘述具體上訴理由」，並按他造當事人之人數附繕
本。「切勿逕送上級法院」。
告訴人或被害人對於判決如有不服具備理由請求檢察官上訴者，
其上訴期間之計算係以檢察官收受判決正本之日期為準。
中    華    民    國    97    年    8    月    8   日
                                書記官  施秀青
【附錄本案論罪法條】
中華民國刑法第321條
（加重竊盜罪）
犯竊盜罪而有左列情形之一者，處 6 月以上、 5 年以下有期徒
刑：
一  於夜間侵入住宅或有人居住之建築物、船艦或隱匿其內而犯
    之者。
二  毀越門扇、牆垣或其他安全設備而犯之者。
三  攜帶兇器而犯之者。
四  結夥三人以上而犯之者。
五  乘火災、水災或其他災害之際而犯之者。
六  在車站或埠頭而犯之者。
前項之未遂犯罰之。


司法院資訊處製作；財團法人民間司法改革基金會備份。
